# 调整以前年度损益，调整前后都是亏损的，还要计提所得税吗？

提问人：haiyangzhang 时间：2012-01-18 10:22:24
请教版主，我最近遇到一个情况，公司调整 2004 年成本，调整前后都是亏损的，我想问，调整增加的利润还要交纳所得税吗？

回答人：chenyiwei
由于所涉及事项发生在 2004 年，我理解应按当时的《关于外商投资企业和外国企业虚报亏损企业所得税处理问题的批复》（国税函[2004]296号）或者《关于企业虚报亏损适用税法问题的通知》（国税函[2005]190号）的规定处理，如果调整后 2004 年度的应纳税所得额仍然是亏损的，则不应补缴 2004 年度的所得税，但由此影响到以后年度的可税前弥补亏损，则可能会对以后年度的税务处理结果产生需要调整的影响。